臺灣新竹地方法院刑事裁定
110年度聲字第1231號
聲  請  人  臺灣新竹地方檢察署檢察官
受  刑  人  曾泳清




上列聲請人因受刑人數罪併罰有二裁判以上，聲請定其應執行之
刑（110年度執聲字第809號），本院裁定如下：
    主  文
曾泳清所犯如附表所示各罪所處之刑，應執行有期徒刑壹年柒月
。
    理  由
一、聲請意旨略以：上列受刑人曾泳清因犯竊盜等案件，先後經
    判決確定如附表，應依刑法第53條及第51條第5款，定其應
    執行之刑，爰依刑事訴訟法第477條第1項聲請裁定等語。
二、按行為後法律有變更者，適用行為時之法律。但行為後之法
    律有利於行為人者，適用最有利於行為人之法律，刑法第2
    條第1項定有明文。查受刑人行為後，刑法第50條業經修正
    ，並於民國102年1月23日經公布施行。比較修正前刑法第50
    條「裁判確定前犯數罪者，併合處罰之」之規定，及修正後
    該條規定「裁判確定前犯數罪者，併合處罰之。但有下列情
    形之一者，不在此限：（一）得易科罰金之罪與不得易科罰
    金之罪。（二）得易科罰金之罪與不得易服社會勞動之罪。
    （三）得易服社會勞動之罪與不得易科罰金之罪。（四）得
    易服社會勞動之罪與不得易服社會勞動之罪。前項但書情形
    ，受刑人請求檢察官聲請定應執行刑者，依第51條規定定之
    」，足見修正後之規定，使行為人取得易科罰金之利益，行
    為人於裁判時雖未能因定執行刑而取得限制加重刑罰之利益
    ，惟仍得於判決確定後聲請檢察官定執行刑，整體觀察，修
    正後之規定有利於行為人，依刑法第2條第1項但書規定，應
    適用修正後刑法第50條之規定。
三、經查，本件受刑人曾泳清前犯如附表所示之罪，均已分別確
    定在案等情，有臺灣屏東地方法院98年度訴字第912號刑事
    判決書、99年度易字第496號刑事判決書、本院109年度竹簡
    字第941號刑事簡易判決書及臺灣高等法院被告前案紀錄表
    各1份附卷可按。其中附表編號1至4部分，業經臺灣屏東地
    方法院以100年度聲字第328號裁定定應執行有期徒刑1年2月
    確定，亦有臺灣高等法院被告前案紀錄表附卷可佐。雖附表
    編號1、3與附表編號2、4、5所示之罪分別為不得易科罰金
    之罪與得易科罰金之罪，依修正後刑法第50條第1項但書第1
    款規定，原不得就附表編號1、3與附表編號2、4、5所示之
    罪刑定應執行刑，須經受刑人請求檢察官聲請，始得依刑法
    第51條第5款之規定定其應執行之刑。
　　嗣經臺灣新竹地方檢察署檢察官詢問受刑人之意願，受刑人
    表明願請求檢察官向法院聲請定應執行刑，有「臺灣新竹地
    方檢察署受刑人定執行刑或易科罰金意願回覆表1份」在卷
    可稽。茲檢察官依受刑人之請求聲請定其應執行之刑，合於
    刑法第50條第2項之規定，爰依刑法第51條第5款規定，對受
    刑人定其應執行之刑如主文所示。
四、據上論斷，應依刑事訴訟法第477條第1項，刑法第2條第1項
    但書、第53條、第51條第5款，修正後刑法第50條第2項，裁
    定如主文。　　　　　　
中    華    民    國　　110　 年　　 9　  月　　 30 　日
                  刑事第八庭    法  官  林哲瑜 
以上正本證明與原本無異。　　　　　　　　　
如不服本裁定應於送達後5日內向本院提出抗告狀。
中　　華　　民　　國　　110 　年　　10　　月　　7 　　日
　　　　　　　　　              書記官  曾柏方
附表：
編號  1 2 3 罪名  竊盜 違反電信法 竊盜 宣告刑  有期徒刑7月 有期徒刑2月 有期徒刑7月      犯罪日期  97年7月17日凌晨2時許 97年7月17日凌晨2時2分起至上午8時39分止 98年7月13日凌晨2時許 偵查(自訴)機關年度及案號  臺灣屏東地方檢察署 98年度偵緝字第164號 臺灣屏東地方檢察署 98年度偵緝字第164號 臺灣屏東地方檢察署 99年度偵字第4385號 最後 事實審 法院 臺灣屏東地方法院 臺灣屏東地方法院 臺灣屏東地方法院  案號 98年度訴字第912號 98年度訴字第912號 99年度易字第496號  判決日期 99年4月30日 99年4月30日 99年8月25日 確定 判決 法院 臺灣屏東地方法院 臺灣屏東地方法院 臺灣屏東地方法院  案號 98年度訴字第912號 98年度訴字第912號 99年度易字第496號  確定日期 99年5月24日 99年5月24日 99年12月17日 備註  臺灣屏東地方檢察署 99年度執字第2169號(編號1、2定應執行刑8月) 臺灣屏東地方檢察署 99年度執字第2169號(編號1、2定應執行刑8月) 臺灣屏東地方檢察署 99年度執字第4741號(編號3、4定應執行刑8月)   編號1至4經臺灣屏東地方法院100年度聲字第328號裁定有期徒刑1年2月（已假釋出監，執畢）   

編號  4 5 罪名  偽造印文 竊盜 宣告刑  有期徒刑3月 有期徒刑6月，如易科罰金，以新臺幣1,000元折算1日。     犯罪日期  98年8月12日晚間10時許 98年8月26日上午7時前某時 偵查(自訴)機關年度及案號  臺灣屏東地方檢察署 99年度偵字第4385號 臺灣新竹地方檢察署 109年度偵字第6003號 最後 事實審 法院 臺灣屏東地方法院 臺灣新竹地方法院  案號 99年度易字第496號 109年度竹簡字第941號  判決日期 99年8月25日 109年10月21日 確定 判決 法院 臺灣屏東地方法院 臺灣新竹地方法院  案號 99年度易字第496號 109年度竹簡字第941號  確定日期 99年12月17日 110年3月12日 備註  臺灣屏東地方檢察署 99年度執字第4741號(編號3、4定應執行刑8月) 臺灣新竹地方檢察署 110年度執字第2029號 (尚未執行)   編號1至4經臺灣屏東地方法院100年度聲字第328號裁定有期徒刑1年2月（已假釋出監，執畢）